【裁判字號】    94,上訴,1995
【裁判日期】    950118
【裁判案由】    常業竊盜
【裁判全文】
臺灣高等法院臺中分院刑事判決        94年度上訴字第1995號
上  訴  人  臺灣彰化地方法院檢察署檢察官
被      告  未○○
                      (
            寅○○
                      六號四樓之三
上  訴  人
即  被  告  癸○○
被      告  丙○○
選任辯護人  蕭慶鈴律師
            張崇哲律師
            江彗玲律師
被      告  巳○○
選任辯護人  陳世煌律師
            黃俊昇律師
上列上訴人因被告等常業竊盜案件，不服臺灣彰化地方法院94年
度訴字第102號中華民國94年5月25日第一審判決（起訴案號：臺
灣彰化地方法院檢察署93年度偵字第8866號；併辦案號：同署94
年度偵字第387號），提起上訴，本院判決如下：
    主  文
上訴駁回。
    事  實
一、癸○○前因竊盜案件，經臺灣高雄地方法院以八十九年度易
    字第五二五二號判處有期徒刑十月，緩刑三年，緩刑中交付
    保護管束確定；復因偽造文書案件，經臺灣高等法院高雄分
    院以九十一年度上訴字第一０六八號判處有期徒刑八月確定
    ，嗣撤銷前開緩刑，二罪接續執行，於民國（下同）九十二
    年十一月十三日假釋交付保護管束，迄九十三年四月五日期
    滿未經撤銷視為執行完畢。
二、未○○（綽號錢仔）因缺乏生活費用，竟意圖為自己不法之
    所有，並基於常業竊盜之犯意，自九十三年九月間起，先後
    夥同僅具有普通竊盜概括犯意之寅○○、癸○○，於附表所
    示之時、地，以如附表所示之方法下手竊取機車，得手後再
    分別騎乘竊得之機車前往雲林縣崙背鄉由巳○○所經營之「
    雲海機車行」及丙○○所經營之「上鐿機車行」，以每輛新
    台幣（下同）六千五百元至七千元之價格出售予巳○○及丙○○（巳○○、丙○○涉嫌常業竊盜罪嫌部分，無罪；所涉
    故買贓物罪嫌，移由檢察官另為適法之處理，理由詳後述）
    其二人隨即於當日進行拆解換裝（俗稱借屍還魂），並掛上
    向他人購得之號牌後銷售得利。嗣經員警依路口監視系統發
    現未○○、寅○○等人涉嫌重大，持拘票分別拘提未○○、
    寅○○、巳○○到案，並在高雄縣鳳山市○○路一七二號八
    樓之十扣得未○○所有供竊取機車用之鑰匙三支，另循線持
    搜索票至丙○○、巳○○所經營之機車行搜索，而查知上情
    。
三、案經彰化縣警察局員林分局報請臺灣彰化地方法院檢察署檢
    察官偵查起訴。
    理  由
壹、有罪部分（被告未○○、寅○○、癸○○）：
一、訊據上訴人即被告癸○○固坦承與被告未○○由高雄搭火車
    前往員林，並於九十三年十一月十二日、十三日與未○○共
    乘一輛機車在員林市區閒逛，於未○○牽得機車後，二人即
    分騎機車前往雲林縣上鐿機車行、雲海機車行等情，惟矢口
    否認上開犯行，辯稱：未○○牽機車時，都叫伊在約十公尺
    外等候，他賣機車時，亦叫伊在機車行外等候，伊並不知道
    未○○偷竊機車云云。訊據被告未○○、寅○○對於上開竊
    盜事實，於本院準備程序及審理中均供承不諱，核與證人即
    被害人子○○、甲○○、丁○○、戊○○、午○○、己○○
    、卯○○、庚○○、丑○○、辛○○、辰○○等人於警詢中
    所證失竊之情節相符，復有車輛竊盜車牌失竊資料個別查詢
    報表八份、路口監視器攝得被告未○○、寅○○竊取機車之
    翻拍照片十張（見彰化縣警察局員林分局員警刑字第０九三
    ０００九六二二號警卷第三、四頁、九十三年度聲拘字第二
    九０號卷第五四至五七頁）、被告未○○帶同警方查證竊車
    現場照片十張（同上分局員警刑字第０九四０００九八四八
    號警卷第二五至二九頁）、被告未○○及同案被告蔡慶豐電
    話監聽譯文各一份、行動電話雙向通聯紀錄、翔順機車託運
    單影本三紙、彰化縣員林鎮富安大旅社住宿登記簿影本一紙
    （見九十三年度聲拘字第二九０號卷第五十至五三頁）附卷
    可稽，是被告未○○、寅○○之自白與事實相符，堪以採信
    。
二、被告癸○○雖辯稱：伊雖與未○○前往，但伊未參與行竊，
    伊不知情云云。惟查：共同被告未○○先後於警詢、偵查中
    供述：本件竊盜案件係伊發起及提議，附表編號一至五係由
    伊竊車，被告寅○○把風；附表編號六至十一係由伊竊車，
    癸○○把風等情甚明（分見警卷及偵字第八八六六號偵查卷
    第十七頁），復於原審以證人身分證稱：「（問：與寅○○
    、癸○○偷機車的方式如何？）由我下手偷機車，寅○○、
    癸○○他們在旁邊。」、「（問：他們在旁邊作何事？）在
    旁邊等我。」、「（問：偷機車，為何想要找寅○○、癸○○一起去？）沒為什麼，當時我剛好工作放假，因信用卡的
    錢也付不出來，且工作的錢也不夠。九月份的時候，寅○○
    打電話給我，我就問他們是否要去中部玩，然後上來的時候
    ，我就問他們是否要賺點錢，他就說好。後來就上來中部，
    然後就去偷機車賣給巳○○。癸○○當時也是一樣的情形。
    」、「（問：偷一部機車分給他們多少錢？）就一人一半，
    每部機車六千五百元至七千元，所以每人就分得大約三千五
    百元。」、「（問：寅○○、癸○○有分到錢，然後在偷機
    車的時候，若有人來，他們是否會提醒你？）我沒有遇到過
    ，若有人來，他們會提醒我。」、「因為他（癸○○）幫我
    騎車到崙背（雲林縣崙背鄉），費時一小時多，所以我分給
    他一半的錢」等語（見原審九十四年三月十六日審判筆錄第
    十二、十三、三三頁），並於檢察官向原審聲請羈押時供述
    ：「（問：【九十三年十一月份】偷幾部車子？）八部（應
    係六部之誤）。我與癸○○一起偷的。以T字扳手偷的。」
    、「（為何與不同人參與竊盜？）因為寅○○找到工作了，
    所以就沒有參與。癸○○因為在外面認識，且無工作，無意
    間提到這件事，就與我到員林來看看。」等語（見九十三年
    度聲羈字第三二九號卷第六、七頁）。參以被告癸○○於本
    院準備程序中供稱：伊與未○○間並無恩怨等語，益徵被告
    未○○當無任意誣陷其涉案之可能。又被告丙○○於警詢時
    供稱：九十三年十一月十二日、十三日未○○與一名男子（
    即癸○○）共三次騎機車前來賣伊，伊才認識未○○等語（
    見同上分局員警刑字第０九三０００九六二二號警卷第四三
    頁），是被告癸○○既與被告未○○於竊得機車後，共同前
    往機車行銷售贓車，其謂不知被告未○○竊車銷贓之情焉能
    令人置信。綜上所述，被告癸○○既與被告未○○相約自高
    雄前往員林，於十二、十三日二天均一同前往竊車現場，於
    未○○下手行竊時並在附近等候，得手後一人騎乘一輛機車
    遠從彰化騎往雲林之機車行販賣，販賣時復同在現場，之後
    並分得一半之贓款，其辯稱不知且未參與竊盜犯行，顯與經
    驗法則有違。況被告癸○○於警偵訊時均未到庭，於原審先
    則坦承有參與附表編號六、七之把風行為，於本院則完全否
    認知情，益見其所辯顯係事後卸責之詞，不足採信。本件事
    證明確，被告未○○、寅○○、癸○○上開竊盜犯行，均堪
    認定。至被告未○○於原審審理中所供其在竊取附表編號十
    之機車時，始告知被告癸○○竊車出售之事云云，應係事後
    附和、迴護被告癸○○之詞，難以採為有利於被告癸○○之
    證據。
三、附表編號七、十、十一之竊盜犯行，係由被告未○○以其所
    有之L型扳手1支（該扳手業據其丟棄滅失）竊取，該扳手長
    約六、七公分，寬約三公分（於檢察官向原審聲請羈押時供
    述：約十幾公分長，應係誤供），類似開怪手鑰匙之鐵片等
    情，已據被告未○○先後於警詢、偵查及原審審理中供述甚
    明（被告未○○於原審審理中一度誤記附表編號七係以扣案
    之鑰匙竊取，此參同上分局員警刑字第０九四０００九八四
    八號警卷第一頁背面之供述自明），是該L型扳手1支，客觀
    上足以對人之生命、身體、安全構成威脅，足以供兇器使用
    。核被告未○○所為，均係犯刑法第三百二十二條之常業竊
    盜罪。被告寅○○所為（附表編號一至五），係犯刑法第三
    百二十條第一項之普通竊盜罪。被告癸○○所為，係犯刑法
    第三百二十條第一項之普通竊盜罪（附表編號六、八、九）
    及第三百二十一條第一項第三款之攜帶兇器竊盜罪（附表編
    號七、十、十一）。按刑法上所謂常業犯，指反覆以同種類
    行為為目的之社會活動之職業性犯罪而言。查本件竊盜犯行
    係被告未○○所提議，被告寅○○及癸○○二人則係被告未
    ○○先後臨時邀約，各參與二天之把風行為，對其二人而言
    ，客觀上係屬偶發、短暫而未具有相當時間延續性，其等所
    參與之竊盜次數不多，且查無被告寅○○及癸○○二人有恃
    犯竊盜罪為常業之積極事證，尚難認其二人與被告錢偉間有
    以犯竊盜罪為常業之犯意聯絡。公訴意旨認彼二人亦具有常
    業竊盜之犯意，而涉犯刑法第三百二十二條之常業竊盜罪嫌
    ，容有未洽，起訴法條應予變更。被告未○○與寅○○就附
    表編號一至五之犯行、被告未○○與癸○○就附表編號六至
    十一之犯行，分別有犯意聯絡及行為分擔，各為共同正犯。
    又被告寅○○、癸○○分別就附表編號一至五、六至十一之
    多次竊盜犯行，均時間緊接，觸犯基本構成要件相同之罪名
    ，顯係各基於概括之犯意反覆為之，應依連續犯之規定，就
    被告寅○○論以刑法第三百二十條第一項之普通竊盜罪，另
    就被告癸○○論以一犯罪情節較重之同法第三百二十一條第
    一項第三款之攜帶兇器竊盜一罪，並均加重其刑。另被告癸○○前因竊盜案件，經臺灣高雄地方法院判處有期徒刑十月
    ，緩刑三年，緩刑中交付保護管束確定；嗣因偽造文書案件
    ，經臺灣高等法院高雄分院判處有期徒刑八月確定，並撤銷
    前開緩刑，二罪接續執行，於九十二年十一月十三日假釋交
    付保護管束，迄九十三年四月五日期滿未經撤銷視為執行完
    畢，有臺灣高等法院全國前案紀錄表及臺灣彰化地方法院檢
    察署刑案資料查註紀錄表附卷可稽，其受此有期徒刑執行完
    畢後，五年以內再犯有期徒刑以上之罪，應依累犯規定遞加
    重其刑。原審審酌被告等三人分別組成竊車集團，於短時間
    內竊得多部他人新購之機車，得手後復出售他人以拆解重組
    方式出售，轉手獲取暴利，並使被害人及警察機關幾無可能
    尋獲失車，其等惡性非輕，及其等犯罪之動機、目的、手法
    、所生之危害、犯後態度等一切情狀，分別量處被告未○○
    有期徒刑二年十月，被告寅○○有期徒刑八月，被告癸○○
    有期徒刑一年二月；併敘明扣案之鑰匙三支，係被告未○○
    所有供本案附表編號一至六、八、九號竊盜犯行所用之物，
    而依刑法第三十八條第一項第二款之規定宣告沒收；另敘明
    扣案之被告未○○所有之白色上衣一件及行動電話二支，暨
    被告寅○○所有之淺綠色短袖上衣一件及藍色牛仔褲一件，
    係其等日常生活用品，並非專供犯罪所用之物，而未諭知沒
    收；被告未○○所有L型扳手一支，雖係供本案編號七、十
    、十一竊盜犯行所用之物，惟該扳手業經被告未○○丟棄滅
    失一節，已據其供述在卷，既已滅失，即無再為諭知沒收之
    必要，而不予宣告沒收。認事用法俱無不當，量刑亦稱妥適
    ，檢察官及被告癸○○上訴意旨仍執前詞指摘原判決不當，
    均無理由，應予駁回。
四、公訴意旨另以：被告寅○○及癸○○與未○○係共同基於意
    圖為自己不法所有之常業竊盜犯意，並恃此為業，自九十三
    年九月起，由未○○夥同寅○○及癸○○，於附表所示之時
    、地，以二人一組，一人把風，一人下手行竊云云。經查：
    並無積極事證足資證明被告癸○○有參與附表編號一至五之
    竊盜犯行，及被告寅○○有參與附表編號六至十一之竊盜犯
    行，就被告寅○○、癸○○此部分原應各為無罪之諭知，惟
    公訴意旨認此部分與前開有罪部分，具有常業犯之實質上一
    罪關係，爰就各該部分均不另為無罪之諭知，併予敘明。
貳、無罪部分（被告丙○○、巳○○）：
一、公訴意旨略以：被告丙○○、巳○○與同案被告未○○、寅
    ○○、癸○○等人，共同基於意圖為自己不法所有之常業竊
    盜犯意，均恃此為業之犯意聯絡，自九十三年九月起，由經
    營機車行之被告丙○○及巳○○告知同案被告未○○現在車
    行內欠缺何種車款之機車及數量後，再由未○○夥同寅○○
    、癸○○等人，於附表所示之時、地蒐尋到丙○○及巳○○
    所需之車款後，以二人一組，一人把風、一人持客觀上足供
    為兇器使用之Ｌ型扳手下手行竊，得手後再分騎竊得之機車
    前往雲林縣崙背鄉被告巳○○所經營之「雲海機車行」及被
    告丙○○所經營之「上鐿機車行」，以每部六千五百元至七
    千元之價格出售，嗣被告巳○○及丙○○隨即於當日進行拆
    解換裝（俗稱借屍還魂），並掛上向他人購得之號牌後銷售
    得利。因認被告丙○○及巳○○二人亦共同涉犯刑法第三百
    二十二條之常業竊盜罪嫌等語。
二、按犯罪事實應依證據認定之，無證據不得認定犯罪事實，刑
    事訴訟法第一百五十四條第二項定有明文。次按刑事訴訟法
    上所謂認定犯罪事實之證據，係指足以認定被告確有犯罪行
    為之積極證據而言；如未能發現相當證據或證據不足以證明
    ，自不能以推測或擬制之方法，以為裁判基礎。又刑事訴訟
    法第一百六十一條第一項規定：檢察官就被告犯罪事實，應
    負舉證責任，並指出證明之方法。因此，檢察官對於起訴之
    犯罪事實，應負提出證據及說服之實質舉證責任。倘其所提
    出之證據，不足為被告有罪之積極證明，或其指出證明之方
    法，無從說服法院以形成被告有罪之心證，基於無罪推定之
    原則，自應為被告無罪判決之諭知。又現行刑法關於正犯、
    從犯之區別，係以其主觀之犯意及客觀之犯行為標準，凡以
    自己犯罪之意思而參與犯罪，無論其所參與者是否係犯罪構
    成要件之行為，皆為正犯，其以幫助他人犯罪之意思而參與
    犯罪，其所參與者，苟係犯罪構成要件之行為，亦為正犯，
    必以幫助他人犯罪之意思而參與犯罪，其所參與者又為犯罪
    構成要件以外之行為，始為從犯。故共同實施犯罪行為之人
    ，在合同意思範圍以內，各自分擔犯罪行為之一部，相互利
    用他人之行為，以達其犯罪之目的者，即應對於全部所發生
    之結果，共同負責；惟共同犯罪事實之認定，必以具有足可
    證明各犯罪嫌疑人間確有犯意連絡及行為分擔、或合謀造意
    而推由一人或數人下手實施之積極證據，為其前提。
三、公訴意旨認被告巳○○及丙○○涉犯上開常業竊盜犯行，無
    非以：被告巳○○及丙○○於警詢及偵查中之自白、同案被
    告未○○於警詢及偵查中之供述，及監聽譯文等為其論罪之
    依據。訊據被告巳○○及丙○○二人，固坦承有故買贓物之
    犯行，惟堅決否認有常業竊盜之犯行，被告丙○○辯稱：是
    未○○先來問伊要不要買機車，伊只有跟未○○講過一次要
    什麼樣的車種而已等語；被告巳○○辯稱：是未○○牽車來
    賣的，伊未指定車種，且未○○有二次牽車來賣，伊並沒有
    買等語。經查：
（一）被告巳○○及丙○○分別於警詢、偵查中之自白，及同案
      被告未○○、寅○○於警詢及偵查中之供述，固可證明被
      告巳○○及丙○○二人有向被告未○○購買如附表編號一
      至十一所載機車之情，惟是否足以證明其等二人與被告未
      ○○均為竊盜罪或常業竊盜罪之共同正犯仍有疑義。
（二）同案被告未○○於警偵審中除供述有將竊得之機車出賣予
      被告丙○○、巳○○外，均未述及彼此間就竊車犯行有何
      犯意之聯絡及行為之分擔，其於原審審理中以證人身分證
      稱：「（九十三年十一月十二日從南部上來台中，丙○○
      是否知情？）不知情。」、「（請你指出監聽譯文第十四
      頁到第十六頁中，何通電話是丙○○打給你要你去偷機車
      ？）這邊沒有。」、「（為何他們需要的機車車型會向你
      陳述？）我有跟他們問，當時我是問他們大概欠缺什麼車
      款。」、「（為什麼會問他們大概欠缺什麼車款？）我怕
      偷到他們不要的車怕會很麻煩，所以打電話去他們家問。
      」、「（為什麼會怕偷到他們不要的車會很麻煩？）若他
      們不要，我還是要去處理掉。」、「（為什麼會去偷車？
      ）因為要幫母親付信用卡的債款。」（見原審卷二第八、
      九、十二頁）、「（整個偷車過程，丙○○有無參與？）
      沒有。」、「（整個偷車過程，丙○○有無提供任何的工
      具或是任何的協助、或是告訴你何處有機車可偷？）沒有
      。」、「（在偷車之前，丙○○有無跟你們偷車的幾個人
      開會或是商量？）沒有。」「（每部賣給丙○○的車子，
      是否他都有用錢跟你買？）有，每部大約六千五至七千。
      」等語（見原審卷一第一四八、一四九頁）；再參以警偵
      訊卷之監聽文內容，並無任何一通係被告丙○○事先以電
      話向未○○指定車款之通聯紀錄，是依現存之證據，並無
      法證明被告丙○○就被告未○○所為之竊盜犯行有何犯意
      之聯絡與行為之分擔。
（三）被告未○○於九十三年十一月二十六日警詢時固供稱：「
      （你是如何選擇犯案目標？）如果雲海機車行及上鐿機車
      行有指定特定車種，我才偷竊特定車種販賣給他們」等語
      ，然其亦供稱：「另外我還會自行選擇新出廠之機車，偷
      竊後販賣給他們二家機車行」等語（見員警刑字第０九四
      ０００九八四八號警卷第二頁），如前開所供屬實，則被
      告未○○所竊之車種，已非完全與被告巳○○所指定之車
      種相符。又被告未○○於同年十一月二十四日檢察官向原
      審聲請羈押時供稱：「‧‧‧後來他們說有在收購贓車，
      巳○○就問我說有無興趣要做，是今年的事情，約在今年
      七、八月的時候，剛開始我沒有答應，後來工作不穩定，
      且有經濟上的困難才答應，後來在員林地區偷了六台，二
      台給巳○○，四部給丙○○，丙○○是因為我偷二部要給
      巳○○，但是蔡慶峰說他不需要這種車種的，他不收，我
      就騎回去。」等語，是被告巳○○如確有指定車種要未○○前往偷竊，何以未○○偷得指定車種送交被告巳○○時
      ，竟遭其以不需要此一車種而回絕，益徵其前開指定車種
      之供述頗有疑義。
（四）被告未○○另於原審九十四年一月十日訊問時供稱：「（
      丙○○、巳○○有向你表示要你偷車嗎？）沒有」、「（
      為何在警局稱他們若需要什麼零件，就向你表示要你偷特
      定廠牌之機車？）因我偷車要去賣給他，巳○○說這種車
      款太新，他沒有需要，並且向我表示三陽、山葉重機車比
      較熱門，他當時有跟我講特定的車型，但是後來我依照他
      所說的車型偷到手，他還是說不要。所以後來我就在那裡
      逛逛，看到上鐿機車行，我再賣給他。巳○○後來會向我
      買二部車，是我經過，進去隨意問，他就要。至於上鐿機
      車行我只要偷去，他們就買了。」等語（見原審卷一第二
      八、二九頁）。足見被告巳○○、丙○○與未○○於言談
      之間，只提及何種車款在市場上較熱門，與指定車種要其
      前往偷車尚有不同，否則何以偷來「指定」之車種交付被
      告巳○○，其竟加以回絕而不願意收購。
（五）九十四年三月十六日被告未○○以證人之身分證稱：「（
      你九月二十二日在員林偷車的這次，他是否知道你有去偷
      機車？）他（指巳○○）不知道。」、「（到達之後，何
      時與他聯絡？）我偷得機車之後，有打電話給他，但是他
      不要，他說他沒有要買機車，所以後來我就騎到丙○○那
      裡賣給他。」、「（九月二十三日這次，他也是跟你說不
      要買機車？）是的。大概的時間，我也忘記了。那都是我
      經過的時候問他而已。」、「（隔天九月二十三日有無詢
      問？）我有問過他一次。」、「（你後來何時向他詢問，
      他才向你說他要買？）十一月份的時候。」、「（十一月
      份有二次，是何時向他詢問？）我十一月十二日就有問他
      ，他當時說他不要買，他說他家裡請客，所以他不買。」
      、「（十三日如何？）十二日晚上我就去讓他請，在請客
      的時候，我問他是否要買，他就把我買下來，時間應該是
      十三日我才去讓他請客，然後才請他買下。」、「‧‧‧
      十三日賣給他的車款，也不是他要的車款。」、‧‧‧「
      『光仔』是指山葉新風光機車。有偷到。這部我是賣給丙○○，是丙○○先說要的。」、「（你的意思是說巳○○
      有向你說過要買新風光機車，但是你沒有賣給他新風光的
      機車？）是的。是我去讓他請客的時候，我要他買下其他
      車款的。」、「（要去偷車的時候，巳○○是否知道？）
      我沒有告訴他這些。都沒有和他商量。」等語。依前開證
      詞可知，被告未○○在九十三年九月二十二日、二十三日
      及十一月十二日、十三日前後四日均有竊車，其中九月二
      十二日、二十三日及十一月十二日被告未○○都有和被告
      巳○○聯絡，巳○○均稱他不要買車，直至十一月十三日
      未○○受邀作客，才請巳○○買下其他車款；且依監聽譯
      文所載，被告巳○○與未○○說「光仔」山葉新風光機車
      較熱門，然觀諸本案被告未○○所竊之十一輛機車，其中
      附表編號二、五、七、八號均為山葉牌新風光機車，然竟
      無任何一輛賣予被告巳○○，可見被告未○○於十一月二
      十六日警詢時所供：「如果雲海機車行（巳○○）、上鐿
      機車行（丙○○）有指定車種，我才偷竊特定車種販賣給
      他們」云云，顯與事實不符。
（五）檢察官上訴意旨所指之通信監察譯文內容，及行動電話雙
      向通聯紀錄，僅能證明其等有電話討論贓車買賣之情，仍
      難以證明被告巳○○及丙○○有何與被告未○○等人共同
      竊盜之事實。縱有如被告未○○於警詢時所稱於被告巳○○、丙○○指定車種後，再分別由被告未○○等前往竊車
      之情，然被告巳○○、丙○○意在購買贓物，與意圖為自
      己不法所有而竊取他人之動產之竊盜犯意不同，其等對於
      竊盜時間、地點、特定標的物、竊盜之手法及如何分工，
      均未有謀議；況故買贓物之被告巳○○、丙○○於竊車之
      被告未○○交付機車後，均係當場給付收贓之價金，並非
      於贓車另向他人脫售後再朋分贓款，是以被告巳○○、丙○○主觀意圖在於取得贓車與正常合法取得之舊車重新頂
      拼後銷售牟利（必須付出改裝人力支出、購買材料等成本
      ），與竊盜正犯之未○○等人，僅係單純竊取機車出售，
      兩者之意圖不同，實難謂有何「竊盜之犯意聯絡」可言。
      綜上所述，被告巳○○、丙○○上開辯解堪以採信。此外
      ，復查無其他積極證據足認被告二人確有公訴人所指之竊
      盜犯行。原審綜合前開卷證，不足認定被告巳○○、丙○○確有公訴意旨所指之竊盜犯行，因而諭知無罪之判決，
      並敘明其等是否涉犯故買贓物罪嫌，應俟本案確定後，由
      公訴人另行分案偵辦。經核於法並無違誤，公訴人上訴意
      旨仍執前詞指摘原判決關於此部分不當，為無理由，應予
      駁回。
參、被告未○○另於九十三年十月一日下午五時二十分許，夥同
    另二名姓名年籍不詳之男子，共同基於竊盜之犯意聯絡，分
    乘二輛機車（其中未○○單獨騎乘車牌號碼ＨＳＷ─六八七
    號重型機車，另二名男子則共乘一部車牌號碼不詳機車），
    沿途搜尋作案目標，至高雄縣鳳山市○○○路七十二號「妙
    康托兒所」前，見壬○○將車牌號碼ＹＦ─六０三六號自用
    小客車停放該處，並下車離開，認為有機可乘，即由未○○
    騎乘上開六八七號機車，至該自用小客車之後方負責把風，
    另二名男子則將機車停放於該自小客車右前車門處，由坐在
    機車後座之男子下車，並持某不詳物品，插入鑰匙孔打開右
    前車門，竊取壬○○所有之藍色手提袋一只（內有壬○○身
    分證、駕駛執照、行車執照、郵局提款卡、華信銀行信用卡
    、富邦銀行信用卡、中國商業銀行歡喜卡、謝佑辰及謝永星
    健保卡各一張及現金新台幣四百元）得手，嗣於同日下午五
    時三十五分許，未○○為路人蔡義宗當場逮捕並交由警方處
    理，另二名男子則趁隙攜帶贓物逃逸無蹤。因認被告未○○
    所為，係犯刑法第三百二十一條第一項第四款之結夥三人以
    上竊盜罪嫌，惟查：上開有罪部分緣起被告未○○基於意圖
    為自己不法所有之常業竊盜之犯意，連續竊取計十一部機車
    ，並先後出售機車行，藉此謀取不法利益，並恃此為業，與
    本件被訴竊盜部分係以「把風方式」與他人共同竊取小客車
    上之財物，核與本案常業竊盜犯意及手法均不同，時間及地
    點復不相同，且被告未○○又於原審供述：本案妙康托兒所
    前之竊盜案件與前開多次竊盜機車行為無關，而開始多次竊
    取機車之後，並未想過一有機會要偷機車以外之東西等語（
    見原審九十四年四月二十七日審判筆錄第六六、六七頁），
    是以被告未○○所涉此部分之犯行與上開有罪部分當不具有
    實質上或裁判上一罪之關係甚明，附此敘明。
據上論斷，應依刑事訴訟法第三百六十八條，判決如主文。
本案經檢察官乙○○到庭執行職務。
中    華    民    國    95    年    1    月  18       日
            刑事第十庭  審判長法  官  林  照  明
                              法  官  林  清  鈞
                              法  官  唐  光  義
上列正本證明與原本無異。
檢察官得上訴。
被告不得上訴。
如不服本判決應於收受送達後十日內向本院提出上訴書狀，其未
敘述上訴之理由者並得於提起上訴後十日內向本院補提理由書（
均須按他造當事人之人數附繕本）。
                              書記官  王  麗  珍
中    華    民    國    95    年    1    月   26      日
                                                      Ａ
附表：
┌─┬───┬──────────────┬─────┐
│編│行為人│  犯罪時間、地點、竊盜方法、│收贓機車行│
│號│      │  所竊財物、被害人          │          │
├─┼───┼──────────────┼─────┤
│1 │未○○│93年9月22日17時許在彰化縣員 │丙○○經營│
│  │寅○○│林鎮○○路414號前，由未○○ │之上鐿機車│
│  │      │以其所有扣案之三支鑰匙中之一│行，價格係│
│  │      │支竊取子○○所有車號XK5─397│七千元。  │
│  │      │號重機車1部，寅○○則在一旁 │          │
│  │      │把風。                      │          │
├─┼───┼──────────────┼─────┤
│2 │未○○│93年9月22日20時許在彰化縣員 │同上      │
│  │寅○○│林鎮○○路三民東街口，由錢偉│          │
│  │      │傑以其所有扣案之三支鑰匙中之│          │
│  │      │一支竊取甲○○所有車號XL3─ │          │
│  │      │368 號重機車1部，寅○○則在 │          │
│  │      │一旁把風。                  │          │
├─┼───┼──────────────┼─────┤
│3 │未○○│93年9月23日10時許在彰化縣員 │同上      │
│  │寅○○│林鎮○○路753號前，由未○○ │          │
│  │      │以其所有扣案之三支鑰匙中之一│          │
│  │      │支竊取丁○○所有車號P83─435│          │
│  │      │號重機車1部，寅○○則在一旁 │          │
│  │      │把風。                      │          │
├─┼───┼──────────────┼─────┤
│4 │未○○│93年9月23日11時許在彰化縣永 │同上      │
│  │寅○○│靖鄉○○村○○路99號前，由錢│          │
│  │      │偉傑以其所有扣案之三支鑰匙中│          │
│  │      │之一支竊取戊○○所有車號XJ8 │          │
│  │      │─811號重機車1部，寅○○則在│          │
│  │      │一旁把風。                  │          │
├─┼───┼──────────────┼─────┤
│5 │未○○│93年9月23日11時許在彰化縣永 │同上      │
│  │寅○○│靖鄉○○村○○路99號前，由錢│          │
│  │      │偉傑以其所有扣案之三支鑰匙中│          │
│  │      │之一支竊取午○○所有車號XJ9 │          │
│  │      │─758號重機車1部，寅○○則在│          │
│  │      │一旁把風。                  │          │
├─┼───┼──────────────┼─────┤
│6 │未○○│93年11月12日18時許在彰化縣北│同上      │
│  │癸○○│斗鎮○○路北斗國中前，由錢偉│          │
│  │      │傑以其所有扣案之三支鑰匙中之│          │
│  │      │一支竊取己○○所有車號SR9─ │          │
│  │      │358 號重機車1部，癸○○則在 │          │
│  │      │一旁把風。                  │          │
├─┼───┼──────────────┼─────┤
│7 │未○○│93年11月12日19時許在彰化縣員│同上      │
│  │癸○○│林鎮○○路75號前，由未○○以│          │
│  │      │其所有客觀上對人之生命、身體│          │
│  │      │、安全構成威脅之足供兇器使用│          │
│  │      │之L型扳手1支（該扳手業據丟棄│          │
│  │      │滅失）竊取劉智翰所有車號M55 │          │
│  │      │─213號重機車1部，癸○○則在│          │
│  │      │一旁把風。                  │          │
├─┼───┼──────────────┼─────┤
│8 │未○○│93年11月12日22時許在彰化縣員│同上      │
│  │癸○○│林鎮○○路63號前，由未○○以│          │
│  │      │其所有扣案之三支鑰匙中之一支│          │
│  │      │竊取庚○○所有車號G29─830號│          │
│  │      │重機車1部，癸○○則在一旁把 │          │
│  │      │風。                        │          │
├─┼───┼──────────────┼─────┤
│9 │未○○│93年11月12日22時許在彰化縣員│同上      │
│  │癸○○│林鎮○○路○段百分百KTV前，由│          │
│  │      │未○○以其所有扣案之三支鑰匙│          │
│  │      │中之一支竊取丑○○所有車號  │          │
│  │      │XM3                         │          │
│  │      │─267號重機車1部，癸○○則在│          │
│  │      │一旁把風。                  │          │
├─┼───┼──────────────┼─────┤
│10│未○○│93年11月13日22時許在彰化縣員│巳○○經營│
│  │癸○○│林鎮○○街68號前，由未○○以│之雲海機車│
│  │      │其所有客觀上對人之生命、身體│行，價格係│
│  │      │、安全構成威脅之足供兇器使用│六千五百元│
│  │      │之L型扳手1支（同編號7之扳手 │。        │
│  │      │）竊取辛○○所有車號XJ5─492│          │
│  │      │號重機車1部，癸○○則在一旁 │          │
│  │      │把風。                      │          │
├─┼───┼──────────────┼─────┤
│11│未○○│93年11月13日23時許在彰化縣埔│同上      │
│  │癸○○│心鄉○○村○○路319號前，由 │          │
│  │      │未○○以其所有客觀上對人之生│          │
│  │      │命、身體、安全構成威脅之足供│          │
│  │      │兇器使用之L型扳手1支（同編號│          │
│  │      │7之扳手）竊取辰○○所有車號 │          │
│  │      │F8B─492號重機車1部，癸○○ │          │
│  │      │則在一旁把風。              │          │
└─┴───┴──────────────┴─────┘
                                                     Ａ


司法院資訊處製作；財團法人民間司法改革基金會備份。
